臺灣高雄地方法院刑事判決　　　　　　　94年度訴字第3505號
公　訴　人　臺灣高雄地方法院檢察署檢察官
被　　　告　乙○○
上列被告因毒品危害防制條例案件，經檢察官提起公訴（九十四
年度毒偵字第六九九九號），本院改依簡式審判程序審理，判決
如下：
    主  文
乙○○施用第一級毒品，處有期徒刑陸月，如易科罰金，以參佰
元折算壹日。扣案之第一級毒品海洛因壹包（驗後淨重零點壹陸
公克，空包裝重零點貳參公克）沒收銷燬之。
    事  實
一、乙○○曾因施用毒品案件，經本院以九十二年度毒聲字第二
    五一六號裁定送觀察、勒戒後，認有繼續施用毒品傾向，而
    由本院以九十二年度毒聲字第三二五六號裁定令入戒治處所
    施以強制戒治，復經本院以九十二年度毒聲字第七四九四號
    裁定停止戒治，於民國九十三年一月二十八日予以釋放，所
    餘期間付保護管束，嗣因前開停止戒治期滿未經撤銷，而於
    同年五月二十日視為強制戒治執行完畢，並由臺灣高雄地方
    法院檢察署檢察官以九十三年度戒毒偵字第五六二號為不起
    訴處分確定在案。詎其仍不知戒絕毒癮，明知海洛因業經公
    告列為毒品危害防制條例第二條第二項第一款之第一級毒品
    ，不得非法持有、施用，猶於前開強制戒治執行完畢釋放後
    五年內，基於施用第一級毒品海洛因之犯意，於九十四年七
    月二十六日下午六時二十分許起回溯二十四小時內之某時點
    ，在高雄縣大社鄉某處公園內，以將第一級毒品海洛因摻入
    香菸內吸食之方式，施用第一級毒品海洛因一次。嗣於九十
    四年七月二十六日下午五時許，乙○○行經高雄市○○區○
    ○路一八０號前，因形跡可疑，為警盤查，在乙○○身上查
    獲並扣得第一級毒品海洛因一包（驗後淨重零點一六公克，
    空包裝重零點二三公克），因而知悉上情。
二、案經高雄市政府警察局左營分局移送臺灣高雄地方法院檢察
    署檢察官偵查起訴。
    理  由
一、按本件被告乙○○所犯係死刑、無期徒刑、最輕本刑為三年
    以上有期徒刑以外之罪，其於準備程序就前揭被訴事實為有
    罪之陳述，經受命法官告知簡式審判程序之旨，並聽取其與
    公訴人之意見後，本院認無不得或不宜改依簡式審判程序進
    行之處，爰依刑事訴訟法第二百七十三條之一第一項、第二
    百八十四條之一，裁定本件由受命法官獨任進行簡式審判程
    序，合先敘明。
二、前揭犯罪事實，業據被告於本院審理中坦承不諱，且其前開
    為警查獲後採集尿液送檢之檢驗結果，係呈施用第一級毒品
    海洛因後所會產生之嗎啡陽性反應，有高雄市立凱旋醫院九
    十四年八月十日第Ａ00000000號濫用藥物尿液檢驗
    報告，暨高雄市政府警察局左營分局毒品案嫌疑人尿液代碼
    與姓名對照表在卷可稽，復參以上揭扣案物品，經法務部調
    查局鑑驗結果，確係第一級毒品海洛因一包（驗後淨重零點
    一六公克，空包裝重零點二三公克），有該局九十四年十月
    四日調科壹字第二二００二一一二０號鑑定通知書附卷可佐
    ，則被告前開自白顯與事實相符，堪以採信。而被告前因施
    用毒品案件，經本院以九十二年度毒聲字第二五一六號裁定
    送觀察、勒戒後，認有繼續施用毒品傾向，而由本院以九十
    二年度毒聲字第三二五六號裁定令入戒治處所施以強制戒治
    ，復經本院以九十二年度毒聲字第七四九四號裁定停止戒治
    ，於九十三年一月二十八日予以釋放，所餘期間付保護管束
    ，嗣因前開停止戒治期滿未經撤銷，而於同年五月二十日視
    為強制戒治執行完畢，並由臺灣高雄地方法院檢察署檢察官
    以九十三年度戒毒偵字第五六二號為不起訴處分確定在案等
    情，有臺灣高雄地方法院檢察署刑案資料查註紀錄表及臺灣
    高等法院被告前案紀錄表在卷可憑。綜上所述，被告於強制
    戒治執行完畢釋放後，五年內再犯施用第一級毒品海洛因之
    犯行至明，本件事證明確，被告犯行堪以認定。
三、按海洛因係毒品危害防制條例第二條第二項第一款所稱之第
    一級毒品，故核被告所為，係犯該條例第十條第一項之施用
    第一級毒品罪。被告持有第一級毒品海洛因後，進而施用，
    其持有之低度行為應為施用之高度行為所吸收，不另論罪。
    爰審酌被告經強制戒治後，尚未能戒絕毒癮，足證前開保安
    處分措施尚難矯治其惡性，惟念及其犯後坦承罪行，態度良
    好，且於停止戒治釋放後迄今，僅有施用第一級毒品海洛因
    一次，犯罪情節尚屬輕微，而所犯係為自戕行為，尚未對他
    人造成實害等一切情狀，量處如主文所示之刑，並諭知易科
    罰金之折算標準，以資懲儆。扣案之毒品確為第一級毒品海
    洛因一包之事實，業如前述，而因法務部調查局一般係以傾
    倒之方式，將包裝袋內之第一級毒品海洛因倒出而與包裝袋
    分離而稱重，必要時，輔以刮杓刮取袋內粉末，然無論依何
    種方式分離，包裝袋內均有極微量之第一級毒品海洛因殘留
    ，業經法務部調查局以九十三年三月十九日調科壹字第０九
    三００一一三０六０號函釋在案，此為本院職務上已知之事
    實，足認前開空包裝袋，其內含有極微量第一級毒品海洛因
    殘留而無法析離，應整體視為查獲之第一級毒品海洛因，依
    毒品危害防制條例第十八條第一項前段之規定，諭知沒收銷
    燬之；至於鑑識耗損之第一級毒品海洛因，既已滅失，爰不
    再行諭知沒收銷燬，併此敘明。
據上論斷，應依刑事訴訟法第二百七十三條之一第一項、第二百
八十四條之一、第二百九十九條第一項前段，毒品危害防制條例
第十條第一項、第十八條第一項前段，刑法第十一條、第四十一
條第一項前段，罰金罰鍰提高標準條例第二條，判決如主文。
本案經檢察官甲○○到庭執行職務。
中　　華　　民　　國　　九十四　　年　十一　月　十七　日
                  刑事第五庭    法　官  陳君杰
以上正本證明與原本無異。
如不服本判決，應於收受送達後10日內向本院提出上訴書狀。
中　　華　　民　　國　　94　　年　　11　　月　　17　　日
　　　　　　　　　　　　        書記官  林明忠
如不服本判決，應於判決送達後十日內，向本院提出上訴狀。
附錄本判決論罪科刑法條全文：
毒品危害防制條例第十條第一項
施用第一級毒品者，處六月以上五年以下有期徒刑。
